臺灣臺北地方法院刑事判決　　　　　　　　　　　　九十三年度交訴字第一一六號
　　公　訴　人　臺灣臺北地方法院檢察署檢察官
　　被　　　告　乙○○
右列被告因公共危險等案件，經檢察官提起公訴（九十三年度偵字第一七二七六號）
，因被告於準備程序中為有罪之陳述，經本院合議庭裁定以簡式審判程序審理，本院
判決如左：
    主  文
乙○○駕駛動力交通工具肇事，致人受傷而逃逸，處有期徒刑陸月，如易科罰金，以
佰元折算壹日，緩刑貳年。
被訴業務過失傷害部分公訴不受理。
    事  實
一、乙○○係位於臺北市○○區○○街一段二０一號之「李日勝有限公司」之外務員
    ，負責載運貨物之業務，為以駕駛車輛為其附隨業務之人，於民國九十三年六月
    九日上午十時五十分許，駕駛車號為二Ｃ－一五０三號之自用小貨車，沿臺北市
    萬華區○○街由南往北方向行駛，行經臺北市○○區○○街二六三號前，本應注
    意後行車超越時應與前車左側保持半公尺以上之間隔，而依當時情形係有日間自
    然光線，路面狀況為乾燥、無缺陷、無障礙物且視距良好，並無不能注意之情事
    ，適甲○○騎乘車號為ＣＮＮ－二三二五號之重型機車行駛於其前方同向車道上
    ，竟疏未注意與甲○○所騎乘之機車保持適當之車距，貿然駕車自後方超越該機
    車，致其右車門擦撞甲○○所騎乘機車之左把手，而造成甲○○人車倒地並受有
    左肘擦傷、左膝擦傷及瘀傷等傷害（所涉業務過失傷害罪嫌業據撤回告訴，詳如
    後述）。詎乙○○明知肇事而未停車察看並施以必要之救護，復為規避責任，而
    另基於駕駛動力交通工具肇事致人受傷而逃逸之犯意，駕駛前開車輛逃離現場，
    嗣經甲○○提供肇事車輛之車牌號碼，而於九十三年六月二十一日上午十一時三
    十分許，經警通知到案說明，始悉上情。
二、案經甲○○訴由臺北市政府警察局萬華分局報請臺灣臺北地方法院檢察署檢察官
    偵查起訴，因乙○○於準備程序中為有罪之陳述，經本院合議庭裁定以簡式審判
    程序審理。
    理  由
壹、有罪部分：
  一、右揭犯罪事實，業據被告乙○○於本院審理時坦承不諱，核與告訴人甲○○於
      警詢及偵查中所指訴之情節相符，並有道路交通事故現場圖、道路交通事故補
      充資料表、交通事故談話紀錄表、道路交通事故調查報告表、疑似道路交通事
      故肇事逃逸追查表、道路交通事故照片、涉案車輛之照片及臺北市立和平醫院
      九十三年六月九日出具之診斷證明書在卷可稽，足徵被告乙○○上開之自白與
      事實相符。本件事證明確，被告乙○○之上開犯行洵堪認定，應予依法論科。
  二、核被告乙○○所為，係犯刑法第一百八十五條之四之駕駛動力交通工具肇事致
      人受傷而逃逸罪。爰審酌被告乙○○係因駕駛車輛之疏失而致告訴人甲○○受
      傷，復於肇事後逃逸，足生危害於他人，然於犯後尚能坦承犯行，且與告訴人
      甲○○業已達成和解，亦有調解書一份在卷可稽，及其品行、犯罪之動機、目
      的、手段、智識程度、犯罪所生之損害及被害人所受之傷勢等一切情狀，量處
      如主文第一項所示之刑，並諭知易科罰金之折算標準。又被告乙○○未曾受有
      期徒刑以上刑之宣告，有臺灣高等法院被告全國前案紀錄表一份在卷可稽，其
      經此次起訴審判後，當能知所警惕，而無再犯之虞，本院因認所宣告之刑，以
      暫不執行為適當，爰併宣告緩刑二年，以啟自新。
貳、不受理部分：
  一、本件公訴意旨略以：被告乙○○為以駕駛為其附隨業務之人，於九十三年六月
      九日上午十時五十分，駕駛車牌號碼二Ｃ─一五０三號自用小貨車，沿臺北市
      萬華區○○街由南往北方向行駛，途經臺北市○○區○○街二六三號前時，本
      應注意車前狀況，及超車時應與前車側邊保持半公尺以上之間隔，並隨時採取
      必要之安全措施，而依當時之狀況，又無不能注意之情形，竟疏未注意告訴人
      甲○○騎乘車牌號碼ＣＮＮ─二三二號重型機車行駛於其前方同向快車道上，
      且未與該機車保持適當車距，率以每小時四十至五十公里車速超越該機車，致
      渠之右車門因而擦撞告訴人甲○○所騎乘之重型機車左把手，使該機車因重心
      不穩倒地，告訴人甲○○因而受有左肘擦傷、左膝擦傷及瘀傷（起訴書漏載瘀
      傷）等傷害。因認被告乙○○上開行為涉有刑法第二百八十四條第二項之業務
      過失傷害罪嫌。
  二、按告訴乃論之罪，告訴人於第一審辯論終結前得撤回其告訴；又告訴經撤回者
      ，應諭知不受理之判決，刑事訴訟法第二百三十八條第一項及第三百零三條第
      三款分別定有明文。
  三、查本件告訴人甲○○告訴被告乙○○業務過失傷害案件，起訴書認被告乙○○
      係犯刑法第二百八十四條第二項之業務過失傷害罪，依同法第二百八十七條前
      段之規定，須告訴乃論。茲據告訴人甲○○於九十三年十二月二十二日具狀撤
      回其告訴，此有撤回告訴狀一份附卷可稽，依照上開說明，爰逕為諭知不受理
      之判決。
據上論斷，應依刑事訴訟法第二百七十三條之一第一項、第二百九十九條第一項前段
、第三百零三條第三款，刑法第一百八十五條之四、第四十一條第一項、第七十四條
第一款，罰金罰鍰提高準條例第二條，判決如主文。
本案經檢察官蘇維達到庭執行職務。
中　　　華　　　民　　　國　　九十三　　年　　 十二 　　月　　三十一　　日
                                      臺灣臺北地方法院交通法庭
                                          法  官  黃雅君
右正本證明與原本無異。
如不服本判決，應於判決送達後十日內，向本院提出上訴狀。
                                          書記官  陳麗津
中　　　華　　　民　　　國　　九十三　　年　　 十二 　　月　　三十一　　日
附錄本案論罪科刑法條：
刑法第一百八十五條之四
駕駛動力交通工具肇事，致人死傷而逃逸者，處六月以上五年以下有期徒
刑。
